【裁判字號】    97,抗,1035
【裁判日期】    970930
【裁判案由】    聲請減刑及定應執行刑
【裁判全文】
臺灣高等法院刑事裁定                  97年度抗字第1035號
抗  告  人
即  受刑人  甲○○
上列抗告人因詐欺等案件，不服臺灣臺北地方法院97年度聲減字
第329號，中華民國97年9月2日裁定（聲請案號：臺灣臺北地方
法院檢察署97年度聲減字第395號），提起抗告，本院裁定如下
：
    主  文
抗告駁回。
    理  由
一、原裁定意旨略以：
  (一)查受刑人甲○○因於如附表所示時間犯如附表所示各罪，經
    分別判處如附表所示之刑，均經確定在案。
  (二)茲檢察官以受刑人所犯如附表編號2之罪，其犯罪時間在中
    華民國96年4月24日以前，合於減刑條件，聲請予以減刑。
    又按裁判確定前犯數罪均應減刑而未定執行刑者，就各罪依
    第2條、第4條、第6條至第8條規定減刑後，適用刑法第51條
    定其應執行之刑，中華民國九十六年罪犯減刑條例第10條第
    1項定有明文。查受刑人所犯之如附表編號1所列之罪已減得
    之刑，與所犯如附表編號2之罪均為判決確定前所犯數罪，
    爰依上開規定及刑法第51條第5款，定其應執行之刑。
  (三)經核尚無不合，應予准許。爰依中華民國九十六年罪犯減刑
    條例第2條第1項第3款、第8條第1項、第9條、第10條第1項
    、第2項、第12條，刑法第41條第1項前段、第2項、第51條
    第5款，裁定如主文。
二、抗告意旨略以：原裁定附表編號1詐欺案件，已減為有期徒
    刑二月，抗告人於減刑實施前，即易科罰金以新臺幣一千元
    折算一日執行完畢；原裁定附表編號2商標法案件，宣告刑
    為有期徒刑三月，減為有期徒刑一月又十五日。因此，執行
    刑應為有期徒刑一月又十五日，原裁定主文有錯誤云云。
三、按裁判確定前犯數罪均應減刑而未定執行刑者，就各罪依第
    2條、第4條、第6條至第8條規定減刑後，適用刑法第51條定
    其應執行之刑。中華民國96年罪犯減刑條例第10條第1項定
    有明文。經查，抗告人所犯詐欺案件，經原法院以96年度簡
    字第2329號判決處有期徒刑肆月，減為有期徒刑貳月，併諭
    知易科罰金之折算標準以新臺幣壹仟元折算壹日（見97聲減
    395卷附裁判書）；所犯商標法案件，原法院裁定減刑為有
    期徒刑一月又十五日，並與前開詐欺案件定應執行刑為有期
    徒刑三月，併諭知易科罰金之折算標準以新臺幣壹仟元折算
    壹日，經核尚無不合。抗告人稱原裁定附表編號1詐欺案件
    已執行完畢云云，此乃檢察官指揮執行之問題，非法院所得
    加以審酌，抗告人執此指摘原裁定錯誤，容有誤會。是抗告
    人抗告，核無理由，應該駁回。
四、據上論結，應依刑事訴訟法第412條，裁定如主文。
中    華    民    國    97    年    9     月    30    日
                  刑事第十二庭  審判長法  官  蔡永昌
                                      法  官  蔡新毅
                                      法  官  陳榮和
以上正本證明與原本無異。
不得再抗告。
                                      書記官  林吟玲
中    華    民    國    97    年    10    月     1    日


司法院資訊處製作；財團法人民間司法改革基金會備份。
